【裁判字號】    89,上易,2118
【裁判日期】    890428
【裁判案由】    侵占
【裁判全文】
臺灣高等法院刑事判決                          八十九年度上易字第二一一八號
    上  訴  人    臺灣基隆地方法院檢察署檢察官
    被      告    甲○○
右上訴人因被告業務侵占案件，不服臺灣基隆地方法院八十九年度訴字第二二一號，
中華民國八十九年四月二十八日第一審判決（起訴案號：臺灣基隆地方法院檢察署八
十九年度偵字第一二一六號）提起上訴，本院判決如左：
    主  文
原判決撤銷。
甲○○連續意圖為自己不法之所有，而侵占對於業務上所持有之物，處有期徒刑捌月
。
    事  實
一、甲○○係設於臺北市○○街七一巷十六弄十六號「寶鑌空調工程有限公司」（下
    稱寶鑌公司）之業務員，兼負收取貨款之職務，為從事業務之人，竟基於意圖為
    自己不法所有之概括犯意，先後於民國八十八年六月、七月、八月間（起訴書記
    載為九月間），在上開寶鑌公司，連續將其業務上代寶鑌公司依序向某不知名公
    司、諾亞藝術造型有限公司及鍾小姐等客戶，所收取而持有之貨款各新臺幣（下
    同）四萬元、二十八萬元、二十萬元，合計五十二萬元，予以侵占入己。甲○○
    嗣於同年十月二十日與寶鑌公司簽立和解書後，僅償還二萬元。
二、案經寶鑌公司訴由臺灣基隆地方法院檢察署檢察官偵查起訴。
    理  由
一、右揭事實，迭據被告甲○○於偵查中、原審及本院審理時坦承不諱，核與告訴人
    寶鑌公司之代表人潘吉雄指訴之情節相符，並有被告立具之和解書一紙附卷可憑
    。被告上開不利於己之自白與事實相符，其犯行洵堪認定。
二、核被告所為，係犯刑法第三百三十六條第二項之業務侵占罪。其先後多次犯行，
    時間緊接，手法相同，所犯又係構成要件相同之罪，顯係基於概括犯意而為，應
    依連續犯之規定論以一罪，並加重其刑。
三、原審據以論罪科刑，固非無見；惟查，被告自侵占業務上所持有之款項迄今近一
    年，僅償還告訴人二萬元，檢察官依告訴人之請求，提起上訴意旨以被告侵占之
    金額達五十二萬元，原審諭知緩刑三年，有欠允當等語，為有理由，應由本院予
    以撤銷改判。爰審酌被告之品行、犯罪之動機、目的、所生損害及犯罪後之態度
    等一切情狀，量處如主文第二項所示之刑。
據上論斷，應依刑事訴訟法第三百六十九條第一項前段、第三百六十四條、第二百九
十九條第一項前段，刑法第五十六條、第三百三十六條第二項，罰金罰鍰提高標準條
例第一條前段，判決如主文。
本案經檢察官錢漢良到庭執行職務
中     華     民     國    八十九    年      七       月      十一      日
                                臺灣高等法院刑事第六庭
                                    審判長法  官  陳  春  秋
                                          法  官  黃  賽  月
                                          法  官  王  麗  莉
右正本證明與原本無異。
不得上訴。
                                          書記官  胡      儀
中     華     民     國    八十九    年      七       月      十三      日


司法院資訊處製作；財團法人民間司法改革基金會備份。
